臺灣屏東地方法院民事裁定
111年度簡抗字第4號
抗  告  人  陳嬿竹  

相  對  人  黃水典  
            黃致儀  
上列當事人間請求確認租賃關係不存在等事件，抗告人對於民國
111 年6月17日本院潮州簡易庭所為111 年度潮補字第476號裁定
提起抗告，本院裁定如下：
    主  文
原裁定關於核定訴訟標的價額部分廢棄。
本件訴訟標的價額核定為新臺幣810,000元，應徵第一審裁判費
新臺幣8,810元。
抗告程序費用新臺幣1,000元由相對人負擔。
    理  由
一、按訴訟標的之價額，由法院核定；核定訴訟標的之價額，以
    起訴時之交易價額為準，無交易價額者，以原告就訴訟標的
    所有之利益為準，民事訴訟法第77條之1第1、2項分別定有
    明文。次按因租賃權涉訟，其租賃定有期間者，以權利存續
    期間之租金總額為準；其租金總額超過租賃物之價額者，以
    租賃物之價額為準，民事訴訟法第77條之9前段亦定有明文
    。
二、本件抗告意旨略以：伊為坐落屏東縣○○鄉○○段000地號土地
    （下稱系爭土地）之所有權人，訴外人尤博弘、尤偉傑（下
    稱尤博弘2人）為同段806地號土地之共有人，伊、尤博弘2
    人與相對人黃致儀簽訂土地租賃契約書（下稱系爭租約），
    租賃標的為系爭土地及同段806地號土地，約定每月租金新
    臺幣（下同）6,000元，其中由伊分得租金3,000元，尤博弘
    2人分得租金3,000元。伊提起本件訴訟係請求確認系爭土地
    租賃關係不存在，然原裁定以每月租金6,000元，20年租賃
    期間核定本件訴訟標的價額，顯有違誤，爰提起抗告，聲明
    求為廢棄原裁定等語。
三、經查，本件抗告人主張相對人承租其所有系爭土地，請求確
    認其與相對人間就系爭土地之租賃關係不存在，核屬因租賃
    權涉訟，應依民事訴訟法第77條之9規定核定訴訟標的價額
    。又依抗告人所提土地租賃契約書（見原審卷第6至8頁），
    系爭租約存續期間為20年、租金每月6,000元，租金給付方
    式為111年1月1日起至113年6月30日止租金6,000元匯給抗告
    人。113年7月1日起租金分配抗告人3,000元，分配尤博弘2
    人3,000元。依前揭說明，系爭租約屬租賃定有期間者，應
    以權利存續期間之租金總額及租賃物之價額，二者中較低者
    為準，核定本件訴訟標的價額。
四、又系爭租約之出租人雖為抗告人與尤博弘2人，惟抗告人提
    起本訴之利益為系爭土地，則系爭土地權利存續期間之租金
    總額為810,000元【計算式：（6,000元×12個月×2.5年)＋（3
    ,000元×12個月×17.5年）＝810,000元】，系爭土地之價額為
    3,511,640元（計算式：公告土地現值110元×31,924平方公
    尺＝3,511,640元），足認系爭土地之價額高於系爭租約權利
    存續期間之租金總額，依上說明，應以價額較低之權利存續
    期間租金總額核定本件訴訟標的價額。是本件訴訟標的價額
    核定為810,000元。原裁定以系爭土地及同段806地號土地，
    併同核定本件訴訟標的價額為1,440,000元，容有未洽，抗
    告意旨指摘原裁定關於核定訴訟標的價額部分不當，求予廢
    棄，為有理由，爰將原裁定此部分廢棄，並核定本件訴訟標
    的價額暨諭知應繳納之裁判費如主文第2項所示，附此敘明
    。
中　　華　　民　　國　　111 　年　　9 　 月　　  5　　日
                  民事第三庭  審判長法  官　陳怡先
                                    法  官  李育任
                                    法  官  林政斌
正本係照原本作成　　　　　　　　　　　　　　　　　　
不得再抗告　
中　　華　　民　　國　　111 　年　　9 　　月　　5 　　日
                                    書記官  戴仲敏